最高法院刑事判決                              八十八年度台上字第三八二○號
    上  訴  人  甲○○
右上訴人因偽造文書案件，不服台灣高等法院台南分院中華民國八十七年十二月三日
第二審判決（八十七年度上訴字第一三三七號，起訴案號：台灣嘉義地方法院檢察署
八十六年度偵字第九九一號），提起上訴，本院判決如左：
    主  文
上訴駁回。
    理  由
按刑事訴訟法第三百七十七條規定，上訴於第三審法院，非以判決違背法令為理由，
不得為之。是提起第三審上訴，應以原判決違背法令為理由，係屬法定要件。如果上
訴理由狀並未依據卷內訴訟資料，具體指摘原判決不適用何種法則或如何適用不當，
或所指摘原判決違法情事，顯與法律規定得為第三審上訴理由之違法情形，不相適合
時，均應認其上訴為違背法律上之程式，予以駁回。本件原判決綜合調查證據之結果
，認上訴人甲○○連續並牽連犯有刑法第二百十六條第二百十條行使偽造私文書，足
以生損害於他人罪，第二百十四條使公務員登載不實罪，及同法第三百三十九條第一
項詐欺取財罪之事實，因認第一審判決依牽連犯關係，從一重之前罪處斷，量處有期
徒刑貳年，為無不合，予以維持，駁回上訴人在第二審之上訴，已詳認定犯罪事實
之依據及憑以認定之理由，並對上訴人否認犯罪之辯詞，如何不足採信，均已依據卷
內資料予以指駁及說明，從形式上觀察，原判決並無違背法令情形。上訴意旨謂：原
判決認上訴人共向被害人林治明詐取新台幣四百五十萬元一節，與事實不符。又上訴
人因有退票記錄，始以舅舅陳金德名義購屋，以利事後貸款。被害人為討債，不惜捏
詞誣控。本件純屬民事借貸糾紛，且上訴人已清償部分欠債，原判決仍論處上訴人罪
刑，殊有未當等語，係就原判決已詳為論斷與說明之事項，再為事實上之爭執，殊非
適法之第三審上訴理由。又證據之取捨及證據證明力之判斷，乃事實審法院之職權，
苟無違經驗法則及論理法則，不能任指為違法。原判決就證人甘孔良、胡光志所為證
言，認難期其公正不偏，乃不予採取，已於理由四詳述其取捨之心證理由，經核並無
違採證法則，上訴意旨再事爭論，亦非適法。此外，上訴人徒憑己意，對原審職權之
適法行使及原判決理由已詳為論斷之事項，任意爭辯，顯與法定上訴第三審之形式要
件不符，其上訴違背法律上之程式，應予駁回。
據上論結，應依刑事訴訟法第三百九十五條前段，判決如主文。
中      華      民      國    八十八    年      七      月     十五     日
                              最高法院刑事第七庭
                                  審判長法官  謝  家  鶴
                                        法官  洪  文  章
                                        法官  花  滿  堂
                                        法官  陳  世  淙
                                        法官  洪  佳  濱
      右正本證明與原本無異
                                              書  記  官
中      華      民      國    八十八    年      七      月    二十六    日
